【裁判字號】    97,訴,3797
【裁判日期】    971016
【裁判案由】    毒品危害防制條例
【裁判全文】
臺灣板橋地方法院刑事判決              97年度訴字第3797號
公  訴  人  臺灣板橋地方法院檢察署檢察官
被      告  甲○○
上列被告因違反毒品危害防制條例案件，經檢察官提起公訴（97
年度毒偵字第5659號），被告於準備程序中就被訴事實為有罪之
陳述，經本院合議庭裁定改以簡式審判程序審理，判決如下：
    主  文
甲○○施用第二級毒品，累犯，處有期徒刑捌月；扣案之吸食器
玻璃球壹個沒收。又施用第一級毒品，累犯，處有期徒刑拾月；
扣案之注射針筒拾伍支、橡皮軟管貳條均沒收。應執行有期徒
刑壹年貳月，扣案之吸食器玻璃球壹個、注射針筒拾伍支及橡
皮軟管貳條均沒收。
    事  實
一、甲○○前於民國82年間因違反麻醉藥品管理條例等案件，經
    本院以82年度訴字第2772號判處應執行有期徒刑5 年10月，
    上訴經臺灣高等法院以83年度上訴字第6015號駁回上訴確定
    ；又於85年間因違反麻醉藥品管理條例案件，經本院以85年
    度易字第5410號判處有期徒刑8 月確定，上開2 案接續執行
    ，於87年12月11日因縮短刑期假釋出監（殘餘刑期有期徒刑
    3 年2 月又21日），惟經撤銷假釋，再入監執行上開殘刑，
    嗣於94年3 月20日執行完畢。
二、甲○○又於90年間因施用毒品案件，經本院以90年度毒聲字
    第1815號裁定送觀察、勒戒後，認有繼續施用毒品之傾向，
    再經本院以90年度毒聲字第1996號裁定令入戒治處所施以強
    制戒治，於90年12月28日因停止戒治而出所，嗣於91年5 月
    10日強制戒治期滿，並經臺灣板橋地方法院檢察署檢察官於
    91年6 月18日以91年度戒毒偵字第282 號為不起訴處分確定
    ；再於94年間因施用第二級毒品案件，經本院以94年度簡字
    第4724號判處有期徒刑6 月確定；又於95年間因施用第二級
    毒品案件，經本院以96年度簡字第7061號判處有期徒刑5 月
    ，減為有期徒刑2 月又15日確定；復於96年間因施用第二級
    毒品案件，經本院以97年度簡字第2513號判處有期徒刑6 月
    ，減為有期徒刑3 月確定；再於97年間因施用第一、二級毒
    品案件，經本院以97年度訴字第1476號判處應執行有期徒刑
    1 年1 月確定；又於同年間因施用第一、二級毒品案件，經
    本院以97年度訴字第1914號判處應執行有期徒刑10月確定，
    上開各罪均未執行。詎仍不知悔改，基於施用第二級毒品甲
    基安非他命之犯意，於97年6 月28日14時許，在其位於臺北
    縣林口鄉○○路118 號5 樓之住處內，將甲基安非他命置入
    吸食器玻璃球內以點火燒烤吸食煙霧之方式，施用第二級毒
    品甲基安非他命1 次；另基於施用第一級毒品海洛因之犯意
    ，於97年6 月29日12時許，在其上開住處內，將海洛因摻水
    注入針筒內，並以橡皮軟管綁住手臂以注射之方式，施用第
    一級毒品海洛因1 次。嗣於97年6 月29日19時許，為警在其
    上開住處，徵其同意搜索後，扣得其所有供以施用甲基安非
    他命之吸食器玻璃球1 個、供以或預備供以施用海洛因之注
    射針筒35支及橡皮軟管（起訴書原載塑膠管）2 條，並徵其
    同意採尿送驗結果呈嗎啡、甲基安非他命陽性反應，始悉上
    情。
三、案經臺北縣政府警察局新莊分局報告臺灣板橋地方法院檢察
    署檢察官偵查起訴。
    理  由
一、本案被告甲○○所犯為死刑、無期徒刑或最輕本刑為3 年以
    上有期徒刑以外之罪，其於準備程序中就被訴事實為有罪之
    陳述，經法官告知簡式審判程序之旨，並聽取公訴人之意見
    後，依刑事訴訟法第273 條之1 第1 項規定，裁定由受命法
    官獨任進行簡式審判程序，合先敘明。
二、上開事實，業據被告甲○○於本院審理時坦承不諱，且被告
    為警查獲時採尿送驗結果，呈嗎啡（即海洛因水解後之反應
    ）、甲基安非他命之陽性反應，有臺灣檢驗科技股份有限公
    司97年7 月15日CH/2008/70112 號濫用藥物檢驗報告1 紙在
    卷可證，並有吸食器玻璃球1 個、注射針筒35支及橡皮軟管
    2 條等扣案為憑。上述鑑驗結果，係檢驗機關本於專業知識
    及以精密儀器科學檢驗方法所得之結論，自可憑信，足見被
    告自白與事實相符，堪以採信。
三、按毒品危害防制條例於92年7 月9 日修正公布，其中第20條
    、第23條將施用毒品之刑事處遇程序，區分為「初犯」、「
    5 年內再犯」、「5 年後再犯」，而依立法理由觀之，僅限
    於「初犯」、「5 年後再犯」，始應先經觀察、勒戒或強制
    戒治程序，倘被告於5 年內已再犯，經依法追訴處罰，縱其
    第三次（或第三次以上）再度施用毒品之時間，在初犯經觀
    察、勒戒或強制戒治執行完畢釋放5 年以後，已不合於「5
    年後再犯」之規定，且因已於「5 年內再犯」，顯見其再犯
    率甚高，原實施觀察、勒戒或強制戒治，已無法收其實效，
    即應依該條例第10條規定處罰，最高法院95年5 月9 日95年
    度第7 次刑事庭會議決議可資參照。查被告甲○○前於90年
    間因施用毒品案件，經本院以90年度毒聲字第1815號裁定送
    觀察、勒戒後，認有繼續施用毒品之傾向，再經本院以90年
    度毒聲字第1996號裁定令入戒治處所施以強制戒治，於90年
    12 月28 日因停止戒治而出所，嗣於91年5 月10日強制戒治
    期滿，並經臺灣板橋地方法院檢察署檢察官於91年6 月18日
    以91年度戒毒偵字第282 號為不起訴處分確定；再於94年間
    因施用第二級毒品案件，經本院以94年度簡字第4724號判處
    有期徒刑6 月確定；又於95年間因施用第二級毒品案件，經
    本院以96年度簡字第7061號判處有期徒刑5 月，減為有期徒
    刑2 月又15日確定；復於96年間因施用第二級毒品案件，經
    本院以97年度簡字第2513號判處有期徒刑6 月，減為有期徒
    刑3 月確定；再於97年間因施用第一、二級毒品案件，經本
    院以97年度訴字第1476號判處應執行有期徒刑1 年1 月確定
    ；又於同年間因施用第一、二級毒品案件，經本院以97年度
    訴字第1914號判處應執行有期徒刑10月確定，上開各罪均未
    執行，此有臺灣板橋地方法院檢察署刑案資料查註紀錄表、
    全國施用毒品案件紀錄表及臺灣高等法院被告前案紀錄表各
    1 份在卷可參。是被告於觀察、勒戒及強制戒治執行完畢釋
    放後，5 年內已再犯施用毒品案件，經本院判處罪刑確定，
    則其再犯本件施用毒品案件，即非屬該條例第20條第3 項所
    稱「5 年後再犯」之情形，檢察官自應依法追訴。從而，
    本件事證明確，被告犯行應堪認定。
四、查海洛因及甲基安非他命分屬毒品危害防制條例第2 條第2
    項第1 款、第2 款所稱之第一級、第二級毒品，均不得持有
    、施用，被告甲○○竟持以施用，核其所為，係犯同條例第
    10條第1 項之施用第一級毒品罪及同條第2 項之施用第二級
    毒品罪。其施用前持有海洛因及甲基安非他命之低度行為，
    應為施用之高度行為所吸收，均不另論罪。查被告前於82年
    間因違反麻醉藥品管理條例等案件，經本院以82年度訴字第
    2772號判處應執行有期徒刑5 年10月，上訴經臺灣高等法院
    以83年度上訴字第6015號駁回上訴確定；又於85年間因違反
    麻醉藥品管理條例案件，經本院以85年度易字第5410號判處
    有期徒刑8 月確定，上開2 案接續執行，於87年12月11日因
    縮短刑期假釋出監（殘餘刑期有期徒刑3 年2 月又21日），
    惟經撤銷假釋，再入監執行上開殘刑，嗣於94年3 月20日執
    行完畢等節，有臺灣板橋地方法院檢察署刑案資料查註紀錄
    表及臺灣高等法院被告前案紀錄表各1 份在卷可按，其受有
    期徒刑之執行完畢後，5 年之內再犯有期徒刑以上之上述2
    罪，皆為累犯，均應依刑法第47條第1 項加重其刑。其所犯
    上述2 罪，犯意各別，行為互異，應予分別論罪，合併處罰
    。爰審酌被告素行非佳，此有卷附之臺灣高等法院被告前案
    紀錄表1 份可參，且被告經觀察勒戒、強制戒治後，仍未能
    戒除毒癮，顯見其無戒毒悔改之意，惟其因患有重症，此有
    卷附之馬偕紀念醫院診斷證明書可參，施用毒品各僅1 次，
    犯罪後坦認犯行，態度尚可等一切情節，分別量處如主文所
    示之刑，並定其應執行之刑。
五、扣案之吸食器玻璃球1 個，係被告所有供施用甲基安非他命
    所用之物，與扣案之注射針筒35支、橡皮軟管2 條，係被告
    所有供或預備供施用海洛因所用之物，業據被告供明在卷，
    均依刑法第38條第1 項第2 款規定宣告沒收；至扣案之殘渣
    袋3 個、分裝袋1 批，固均為被告所有，惟依卷內證據無從
    認定是否含有毒品成分，且客觀上難認與本案犯罪有何關連
    ，爰不併予宣告沒收，附此敘明。
據上論斷，應依刑事訴訟法第273 條之1 第1 項、第299 條第1
項前段，毒品危害防制條例第10條第1 項、第2 項，刑法第11條
前段、第47條第1 項、第51條第5 款、第38條第1 項第2 款，判
決如主文。
本案經檢察官連思藩到庭執行職務
中    華    民    國    97    年    10    月    16    日
                  刑事第十五庭  法  官  陳海寧
以上正本證明與原本無異。
如不服本判決應於收受本判決送達後10日內向本院提出上訴書狀
，其未敘述上訴理由者，並得於提起上訴後10日內向本院補提理
由書狀（均須按他造當事人之人數附繕本）「切勿逕送上級法院
」
                                書記官  彭麗紅
中    華    民    國    97    年    10    月    16    日
附錄本案論罪科刑法條
毒品危害防制條例第10條
施用第一級毒品者，處 6 月以上 5 年以下有期徒刑。
施用第二級毒品者，處 3 年以下有期徒刑。


司法院資訊處製作；財團法人民間司法改革基金會備份。
